臺灣臺中地方法院刑事判決　　　　　　　　　　　　九十一年度訴字第一二五五號
　　公　訴　人　臺灣臺中地方法院檢察署檢察官
　　被　　　告　甲　○
右列被告因毒品危害防制條例案件，經檢察官提起公訴（九十一年度毒偵字第八五八
號、八十九年毒偵字第七六九○號），本院判決如左：
    主  文
甲○連續施用第一級毒品，累犯，處有期徒刑捌月，扣案之第一級毒品海洛因壹包（
淨重零點貳伍公克），沒收銷燬之。
    事  實
一、甲○前因違反肅清煙毒條例，經本院以八十年度訴字第二○○九號判決判處有期
    徒刑三年二月，再由臺灣高等法院臺中高分院以八十年度上訴字第五一一號判決
    駁回上訴確定，後於民國八十三年八月十一日假釋交付保護管束，惟於八十四年
    十一月二十八日經本院撤銷假釋，殘刑一年二十八日併入臺灣臺中地方法院檢察
    署八十七年度執聲字第二○五號接續執行；又因違反肅清煙毒條例，經本院以八
    十四年度訴字第一二五二號判決有期徒刑三年四月，再由臺灣高等法院臺中高分
    院以八十四年度上訴字第二三二三號判決駁回上訴確定，並接續執行前開殘刑一
    年二十八日，後於八十七年二月二十日假釋交付保護管束，於八十九年一月十六
    日保護管束期滿以執行完畢論。其復因施用第一級毒品海洛因案件，經本院以八
    十八年度毒聲字第四三六三號裁定送臺灣臺中看守所附設勒戒處所觀察、勒戒後
    ，認無繼續施用毒品之傾向，業經臺灣臺中地方法院檢察署檢察官於八十八年八
    月三日，以八十八年度偵字第一七一七九號處分書為不起訴處分確定。詎甲○於
    五年內復基於施用第一級毒品海洛因之概括犯意，自八十九年八月十六日十時二
    十分許回溯七十二小時內之某時起至九十一年三月十九日止，在臺中市北屯區○
    ○○○街四之四號五樓其住所內等處，以將第一級毒品海洛因摻入香煙吸食方式
    ，連續施用第一級毒品海洛因多次。嗣於八十九年八月十六日，因其係毒品列管
    人口，經警通知在臺中市警察局第五分局接受採尿送驗，結果呈嗎啡陽性反應；
    又於九十一年三月十九日下午五時許，在上開住處為警查獲，並扣得第一級毒品
    海洛因一包（淨重○．二五公克，包裝重○‧四九公克）。後由本院以九十一年
    度毒聲字第八七一號裁定送臺灣臺中看守所附設勒戒處所觀察、勒戒後，經該所
    認有繼續施用毒品之傾向。
二、案經臺中市警察局第五分局及內政部警政署保安警察第三總隊第一大隊報請臺灣
    臺中地方法院檢察署檢察官偵查起訴。
    理  由
一、訊據被告甲○於本院審理時固坦承有自九十一年三月初至同年月十九日止，施用
    第一級毒品海洛因之犯罪事實不諱，其尿液經送檢驗結果，亦呈嗎啡陽性反應，
    有臺中縣衛生局九十一年三月二十九日九一衛檢字第一一七八四號檢驗尿水報告
    書一紙在卷可稽，且上開扣案物經送法務部調查局以化學呈色法及氣相層析質譜
    儀分析法鑑定結果，為海洛因成份，有該局九十一年四月十六日調科壹字第一二
    ○○一一四八二號鑑定通知書附卷可稽，並經扣案可供佐證，足見其自白與事實
    相符；另被告雖矢口否認有於八十九年八月十六日十時二十分許回溯七十二小時
    內之某時施用第一級毒品海洛因之事實，辯稱：當時伊有喝感冒藥水，且該次已
    為不起訴處分云云。然查，被告於八十九年四月二十八日亦有至臺中市警察局第
    五分局接受採尿送驗，結果呈嗎啡陽性反應，經公訴人以八十九年度聲觀字第三
    三○七號聲請書向本院聲請觀察、勒戒，後因被告之尿液檢驗報告載明送驗尿液
    對嗎啡及可待因均呈陽性反應，且尿液中可待因濃度遠大於嗎啡濃度，依法務部
    調查局於九十年七月六日以（九○）陸一字第九○○四三八八六號函文表示，一
    般尿液中可待因濃度除以嗎啡濃度之比例大於一，即有可能係服用含可待因成分
    之藥物所致，故由本院以九十年度毒聲更字第五號裁定書駁回公訴人之聲請，公
    訴人並以八十九年度毒偵字第六二三六號處分書為不起訴處分，有上開裁定書及
    處分書在卷可查。惟本案公訴人係對被告於八十九年八月十六日十時二十分許回
    溯七十二小時內之某時，施用第一級毒品海洛因之事實起訴，與被告八十九年四
    月二十八日之驗尿報告無關，被告辯稱已為不起訴處分云云，要無可採。又此次
    驗尿報告雖亦載明送驗尿液對嗎啡及可待因均呈陽性，然其尿液中嗎啡濃度高於
    可待因濃度，有私立中山醫學院附設孫中山先生紀念醫院藥物濫用檢測中心八十
    九年十月七日檢驗報告在卷可稽，故無法務部調查局上開函文之適用；且被告亦
    未能提出服用感冒藥之品牌以供本院查證，是其辯稱服用感冒藥所致云云，顯難
    採信；再者，正常人如未施用海洛因，其尿水應無嗎啡成份，倘有施用者，八小
    時內約有百分之八十量自尿中排出，二十四小時後剩餘量之百分之九十再排出，
    七十二小時後仍有微量排出等情，業經憲兵司令部鑑驗字第一七四六號函敘明
    在案，足認被告於八十九年八月十六日十時二十分許回溯七十二小時內之某時，
    確有施用第一級毒品海洛因情事。另有臺灣高等法院被告全國前案紀錄表、臺灣
    臺中地方法院檢察署刑案資料查註紀錄表及臺灣臺中看守所九十一年四月二日中
    所正總字第○九一○○○○九七四號函送之有無繼續施用毒品傾向證明書在卷可
    查，其前經觀察、勒戒後，認無繼續施用傾向，由檢察官為不起訴處分後，五年
    內再犯毒品危害防制條例第十條之罪，經觀察、勒戒後，認有繼施用毒品之傾向
    ，事證明確，其犯行洵堪認定，應依法論科。
二、按施用毒品，其經觀察、勒戒後，認無繼續施用傾向，由檢察官為不起訴處分後
    ，五年內再犯毒品危害防制條例第十條之罪，經觀察、勒戒後，認有繼施用毒品
    之傾向，除應由法院裁定入戒治處所施以強制戒治外，並應進入審理程序審判，
    毒品危害防制條例第二十條第三項定有明文；查被告甲○前因施用第一級毒品海
    洛因案件，經本院以八十八年度毒聲字第四三六三號裁定送臺灣臺中看守所附設
    勒戒處所觀察、勒戒後，認無繼續施用毒品之傾向，業經臺灣臺中地方法院檢察
    署檢察官於八十八年八月三日，以八十八年度偵字第一七一七九號處分書為不起
    訴處分確定，另因本件毒品案件由本院以九十一年度毒聲字第八七一號裁定送臺
    灣臺中看守所附設勒戒處所觀察、勒戒後，經該所認有繼續施用毒品之傾向，有
    臺灣高等法院被告全國前案紀錄表、臺灣臺中地方法院檢察署刑案資料查註紀錄
    表及臺灣臺中看守所九十一年四月二日中所正總字第○九一○○○○九七四號函
    送之有無繼續施用毒品傾向證明書在卷可查，其五年內再犯毒品危害防制條例第
    十條之罪，揆諸上揭條文意旨，應進入審理程序審判。故核被告所為，係犯毒品
    危害防制條例第十條第一項施用第一級毒品罪。其施用第一級毒品海洛因復持有
    第一級毒品海洛因，其持有之低度行為應為施用之高度行為所吸收，不另論罪。
    被告先後多次施用第一級毒品犯行，時間緊接，犯罪構成要件相同，顯係出於概
    括之犯意為之，為連續犯，依刑法第五十六條規定，以一罪論，並加重其刑。公
    訴人雖僅論至被告九十一年三月十四日前之施用第一級毒品海洛因行為，惟被告
    自同年月十五日至十九日之施用第一級毒品海洛因行為與上開已起訴部分為連續
    犯之裁判上一罪，本院自得一併審理，附此敘明。被告前因違反肅清煙毒條例，
    經本院以八十年度訴字第二○○九號判決判處有期徒刑三年二月，再由臺灣高等
    法院臺中高分院以八十年度上訴字第五一一號判決駁回上訴確定，後於八十三年
    八月十一日假釋交付保護管束，惟於八十四年十一月二十八日經本院撤銷假釋，
    殘刑一年二十八日併入臺灣臺中地方法院檢察署八十七年度執聲字第二○五號接
    續執行；又因違反肅清煙毒條例，經本院以八十四年度訴字第一二五二號判決有
    期徒刑三年四月，再由臺灣高等法院臺中高分院以八十四年度上訴字第二三二三
    號判決駁回上訴確定，並接續執行前開殘刑一年二十八日，後於八十七年二月二
    十日假釋交付保護管束，於八十九年一月十六日保護管束期滿以執行完畢論，有
    臺灣高等法院被告全國前案紀錄表及臺灣臺中地方法院檢察署刑案資料查註紀錄
    表在卷可憑，其受有期徒刑執行完畢五年內再犯本件有期徒刑以上之罪，為累犯
    ，應依法遞加重其刑。爰審酌被告一再施用毒品，經觀察、勒戒由臺灣臺中地方
    法院檢察署檢察官為不起訴處分後，仍不知戒惕，又再次施用第一級毒品海洛因
    ，戕害自身健康，暨其智識、素行、犯罪之目的、動機、手段及犯後坦承一切態
    度良好等一切情狀，量處如主文所示之刑，以資懲儆。扣案之第一級毒品海洛因
    一包（淨重○．二五公克，包裝重○‧四九公克），為毒品危害防制條例第二條
    第二項第一款所規定之第一級毒品，有法務部調查局上開鑑定通知書在卷可查，
    應依同條例第十八條第一項前段沒收銷燬之；至扣案之注射針筒、供分裝毒品用
    之塑膠吸管各一支，業經被告於本院審理時否認為其所有，亦無法證明係專供施
    用毒品之器具，不另為沒收之諭知，一併敘明。
據上論斷，應依刑事訴訟法第二百九十九條第一項前段，毒品危害防制條例第十條第
一項、第十八條第一項前段、第二十條第三項前段，刑法第十一條前段、第四十七條
、第五十六條，判決如主文。
本案經檢察官洪瑞芬到庭執行職務
中      華      民      國      九十一      年      八    月    十三    日
                                臺灣臺中地方法院刑事第一庭
                                    審判長法  官  林  清  鈞
                                          法  官  鄭  文  祺
                                          法  官  黃  裕  仁
右正本證明與原本無異。
如不服本判決，應於送達後十日內向本院提出上訴狀（須附繕本），上訴於臺灣高等
法院臺中分院。
                                          書記官
中      華      民      國      九十一      年      八    月    十三    日
附錄論罪科刑法條
毒品危害防制條例第十條第一項
施用第一級毒品者，處六月以上五年以下有期徒刑。
